臺灣士林地方法院民事裁定
111年度抗字第100號
抗  告  人  呂朝章  
抗  告  人  陳金宏  
相  對  人  中租迪和股份有限公司
法定代理人  陳鳳龍  
上列當事人間本票裁定事件，抗告人對於中華民國111年3月11日
本院111年度司票字第2301號裁定提起抗告，本院裁定如下：
    主  文
抗告駁回。
抗告費用新臺幣壹仟元由抗告人負擔。
    理  由
一、按執票人向本票發票人行使追索權時，得聲請法院裁定後強
    制執行，票據法第123 條定有明文；又本票執票人依上開法
    條之規定，聲請法院裁定許可對發票人強制執行，係屬非訟
    事件程序，法院僅就形式上審查得否准許強制執行，此項裁
    定並無確定實體上法律關係存否之效力，如發票人就票據債
    務之存否有爭執時，應由發票人提起確認之訴，以資解決（
    最高法院56年度台抗字第714 號、57年度台抗字第76號裁定
    意旨參照）；再本票執票人依票據法第123 條規定向本票發
    票人行使追索權，聲請法院裁定准予強制執行，係屬非訟事
    件，對於此項聲請所為裁定，僅依非訟事件程序，就本票形
    式上之要件是否具備予以審查為已足。次按本票之發票人或
    背書人，得為免除作成拒絕證書之記載；發票人為前項記載
    時，執票人得不請求作成拒絕證書，而行使追索權；本票上
    雖有免除作成拒絕證書之記載，執票人仍應於所定期限內為
    付款之提示，但對於執票人主張未為提示者，應負舉證之責
    ，票據法第124 條準用同法第94條第1 項、第2 項前段、第
    95條規定甚明；是倘本票已載明免除作成拒絕證書，則執票
    人聲請裁定准予強制執行時，自毋庸提出已為付款提示之證
    據。另按抗告，除本編別有規定外，準用第三編第一章之規
    定，又第二審法院認為上訴為無理由者，應為駁回之判決，
    民事訴訟法第495 條之1 第1 項、第449 條第1 項分別定有
    明文；該等規定，依非訟事件法第46條規定，於非訟事件之
    抗告準用之。
二、本件相對人在原審主張：相對人執有抗告人等為共同發票人
    ，如原裁定附表所示之發票日為民國110 年8 月11日、票載
    金額為新臺幣（下同）2,900 萬元，到期日為111年2月12日
    ，並免除作成拒絕證書之本票一紙（下稱系爭本票)，詎經
    相對人屆期提示僅獲部分兌現，尚積欠1,922萬5,000元及利
    息，爰聲請裁定許可強制執行等情，業據相對人提出系爭本
    票為證，原裁定予以准許，並無不合。
三、抗告人呂朝章之抗告意旨略以：本件相對人並無任何提示行
    為，應予駁回其聲請等語。抗告人陳金宏之抗告意旨略以：
    伊係遭老闆盧翊存詐騙提供信用擔保，當時均為專員指導簽
    寫相關文件，豈料完成後盧翊存並未履行約定變更擔保人，
    伊與本案相關人等均不認識、亦無交情，無端遭受詐騙始有
    不甘等語。為此，均對原裁定不服，提起本件抗告，請求廢
    棄原裁定。
四、經查，相對人業依票據法第123 條規定，在原審提出與所述
    相符之系爭本票為證，堪認系爭本票之票據債務確已屆期，
    相對人得對發票人即抗告人等行使追索權，聲請法院裁定准
    許強制執行，且該聲請事件之性質係非訟事件，法院僅就系
    爭本票形式上之要件是否具備予以審查即為已足。至抗告人
    呂朝章固主張相對人未向其提示云云，惟系爭本票上記載「
    本票據免除作成拒絕證書」，並經相對人於原審提出之聲請
    狀上表明已提示，則抗告人呂朝章如主張相對人未合法提示
    ，應負舉證之責，且此屬實體問題，應由抗告人呂朝章另循
    實體訴訟程序解決；又抗告人陳金宏固主張其係遭詐騙而提
    供擔保云云，惟亦屬實體法律關係之爭執，而非本件非訟事
    件程序所應審究。從而，抗告人等提起本件抗告，為無理由
    ，應予駁回。
五、爰依法裁定如主文。
中　　華　　民　　國　　111 　年　　 5　　月　　31    日
                    民事第二庭  法  官  孫曉青
以上正本證明與原本無異。
如不服本裁定，僅得於收受本裁定正本送達10日內，以適用法規
顯有錯誤為理由，向本院提出再抗告狀。再抗告時應提出委任律
師或具有律師資格之人委任狀；委任有律師資格者，另應附具律
師資格證明書及釋明委任人與受任人間有民事訴訟法第466 條之
1 第1 項但書或第2 項所定關係之釋明文書影本。
中　　華　　民　　國　　111 　年　　 5　　月　　31    日
                                書記官  曾琬真